臺灣高等法院刑事判決　　　　　　　 94年度交上訴字第124號
　上　訴　人　臺灣桃園地方法院檢察署檢察官
　被　　　告　乙○○
上列上訴人因被告公共危險等案件，不服臺灣桃園地方法院93年
度交訴字第139號中華民國94年6月30日第一審判決（起訴案號93
年度偵字第14036號），提起上訴，本院判決如下：
    主  文
原判決關於肇事逃逸部分撤銷。
乙○○駕駛動力交通工具肇事，致人傷而逃逸，處有期徒刑陸月
，如易科罰金，以參佰元折算壹日。
    事  實
一、乙○○於民國93年6月29日凌晨1時2分許，駕駛車牌號碼為
    1486-FM號自用小客車，沿桃園縣蘆竹鄉○○路行駛，途經
    該鄉○○路與南竹路口交岔路口時，適有丙○○騎乘車牌號
    碼FCE-633號重型機車附載甲○○，沿該蘆竹鄉○○路由大
    竹往蘆竹方向亦行駛至該處交岔路口，乙○○因疏未注意車
    前狀況，亦未注意遵守交通標誌指示，貿然闖越紅燈通過該
    交岔路口，致所駕自用小客車擦撞丙○○、甲○○共乘之機
    車，其2人因受此撞擊而倒地，丙○○受有頸部拉傷、右手
    右腳多處擦傷之傷害，甲○○則受有骨盆骨折之傷害（過失
    傷害部分，經原審判決不受理確定）。詎乙○○明知已肇事
    致丙○○、甲○○受傷，竟未下車救助傷患或停留處理，而
    加速逃離現場。嗣經警於93年6月29日凌晨3時許，循線在桃
    園縣蘆竹鄉○○路與六福路口查獲。
二、案經桃園縣政府警察局大園分局報告臺灣桃園地方法院檢察
    署檢察官偵查起訴。
    理  由
一、訊據被告乙○○坦認於上揭時地駕駛上開自小客車闖越紅燈
    通過該交岔路口等情。惟否認有肇事、致人受傷而逃逸之犯
    行，辯稱：伊不知有與丙○○所騎乘之機車發生踫撞，因案
    發當時伊車速很快闖越紅燈，且車內之音響聲音很大，故未
    聽到任何踫撞聲音，並無肇事逃逸之故意等語。經查：被告
    駕駛自小客車於上開時地因闖紅燈撞及丙○○騎乘之機車，
    致丙○○、甲○○受傷，惟未停留現場處理逕自離去，嗣為
    警查獲等情，業據被告供承不諱，並據丙○○、甲○○及警
    員姜貴山於檢察官訊問時具結證述在卷（偵字卷第29至31頁
    ），另有道路交通事故現場圖（同上卷第12頁）在卷可稽。
    丙○○、甲○○受傷情形，並有診斷證明書2紙在卷可佐（
    同上卷第36、37頁）。又丙○○所騎乘之機車，車頭嚴重損
    毀，而被告所駕自小客車右後門下方車輪前亦有擦撞痕跡，
    有照片在卷可稽（同上卷第17、18頁）。以被害人丙○○、
    甲○○受傷情形及機車損壞之情狀以觀，本件肇事擦撞之力
    道非輕，被告駕駛該自小客車，應可感受已有擦撞肇事，所
    稱因時速高達80公里，且車內音樂音量很高，不知肇事；及
    如確知已肇事，而有意逃逸，不致於在距現場不到200公尺
    處買檳榔云云，顯均係卸責之詞，不足採信。而警員姜貴山
    於偵查中所稱查獲被告時，被告聲稱不知情；及丙○○於原
    審陳稱發生碰撞時，被告車內音響很大聲云云，核均不足據
    以為有利於被告之認定。綜上所述，本件被告否認犯罪，所
    辯不足採，其於前開時地駕駛動力交通工具肇事，致丙○○
    、甲○○受傷，竟未停車處理，而加速離去，自有逃逸之故
    意，其前開犯罪，事證明確，足以認定。
二、核被告所為，係犯刑法第185條之4之肇事致人受傷而逃逸罪
    。
三、原審認被告無犯罪之故意，而為無罪之諭知，自有未合。檢
    察官上訴指摘原判決不當為有理由，應由本院將原判決關於
    肇事逃逸部分撤銷改判。爰審酌被告駕駛汽車超速並闖紅燈
    而肇事致人受傷後逃逸，惟已與被害人達成民事和解，及其
    犯罪之一切情狀，量處有期徒刑6月，並諭知易科罰金之折
    算標準。
據上論斷，應依刑事訴訟法第369條第1項前段、第364條、第299
條第1項前段，刑法第185條之4、第41條第1項前段，罰金罰鍰提
高標準條例第2條，判決如主文。
本案經檢察官蔡薰慧到庭執行職務。
中　　華　　民　　國　　94　　年　　11　　月　　1 　　日
　　　　　　　　　刑事第十五庭審判長法　官  蔡永昌
　　　　　　　　　　　　　　　　　  法　官  陳榮和
　　　　　　　　　　　　　　　　　  法　官  蔡國在
以上正本證明與原本無異。
如不服本判決，應於收受送達後十日內向本院提出上訴書狀，其
未敘述上訴之理由者並得於提起上訴後十日內向本院補提理由書
（均須按他造當事人之人數附繕本）。
                                    書記官  耿鳳君
中　　華　　民　　國　　94　　年　　11　　月　　2 　　日
附錄：本案論罪科刑法條全文
刑法第185條之4
駕駛動力交通工具肇事，致人死傷而逃逸者，處6月以上5年以下
有期徒刑。
